【裁判字號】    99,交聲,105
【裁判日期】    990524
【裁判案由】    違反道路交通管理處罰條例聲明異議
【裁判全文】
臺灣雲林地方法院交通事件裁定         99年度交聲字第105號
移送機關即
原處分機關  交通部公路總局嘉義區監理所雲林監理站
異  議  人
即受處分人  甲○○
上列受處分人因違反道路交通管理處罰條例案件，對於交通部公
路總局嘉義區監理所雲林監理站於民國99年03月29日所為之雲監
裁字第裁72-KAJ013504號裁決書（舉發違反道路交通管理事件通
知單案號：雲林縣警察局99年02月07日雲警交字第KAJ013504 號
），聲明異議，本院裁定如下：
    主  文
異議駁回。
    理  由
一、原處分意旨略以：異議人即受處分人甲○○於民國99年02月
    07日下午03時05分許，駕駛車牌號碼6000-WP 號自用小客車
    ，行經雲林縣斗南鎮○○路○段與新庄路交岔路口闖紅燈，
    遭警攔下掣單舉發，嗣經交通部公路總局嘉義區監理所雲林
    監理站（下稱原處分機關）以異議人違規事實明確，依道路
    交通管理處罰條例第53條第1 項規定，裁處異議人罰鍰新臺
    幣（下同）2,700 元，並依同條例第63條第1 項第3 款，記
    違規點數3點。
二、聲明異議意旨略以：異議人辯稱當時為右轉車輛，並無闖紅
    燈，於當下有告知員警，員警即告知不服可申訴，另請員警
    提供現場攝錄影資料為憑云云，爰依法聲明異議。
三、按受處分人不服道路交通管理處罰條例第8 條主管機關所為
    之處罰，得於接到裁決書之翌日起20日內，向管轄地方法院
    聲明異議，道路交通管理處罰條例第87條第1 項定有明文；
    又交通法庭認聲明異議不合法律上之程式或其異議權已喪失
    者，應以裁定駁回之，道路交通案件處理辦法第18條前段亦
    有明文。再者，處理違反道路交通管理事件，有關文書送達
    之程序，準用行政程序法送達之規定，違反道路交通管理事
    件統一裁罰標準及處理細則第5 條規定甚明。而依行政程序
    法第72條第1 項、第73條第1 項之規定，送達，於應受送達
    人之住居所、事務所或營業所為之；於應送達處所不獲會晤
    應受送達人時，得將文書付與有辨別事理能力之同居人、受
    僱人或應送達處所之接收郵件人員。是以，異議人若遲誤聲
    明異議期間始提出本件聲明異議，自應認其聲明異議不合法
    律上之程式。
四、經查：原處分機關於99年03月29日開具雲監裁字第裁72-KAJ
    013504號裁決書，經寄送異議人之戶籍地址雲林縣斗南鎮○
    ○里○○街25號，由異議人之父曾坤苗（同居人）於同年月
    31日收受之情（或稱補充送達），有異議人全戶戶籍資料查
    詢結果及送達證書各1 份在卷可稽。是上開裁決書於99年03
    月31日已生送達之效力，並於翌日（04月01日）起算異議期
    間，加計在途期間2 日，異議期間於同年04月22日晚間12時
    屆滿，異議人之聲明異議狀於99年05月03日始具狀向原處分
    機關聲明不服，有原處分機關收文戳章在卷可證，是異議人
    聲明異議已逾20日之法定不變期間，其異議不合法律上之程
    式，且無從補正，揆諸前揭規定，本件異議不合法，應予駁
    回。至本案異議事實存否，自無需再予論述，附此敘明。
五、依道路交通管理處罰條例第87條第2 項、道路交通案件處罰
    辦法第18條前段，裁定如主文。
中    華    民    國    99    年    5     月    24    日
                    交通法庭    法  官  侯廷昌
以上正本證明與原本無異。
如不服本裁定，應於裁定送達後5 日內向本院提出抗告狀（須附
繕本）。
                                書記官  李達成
中    華    民    國    99    年    5     月    24    日

司法院資訊處製作；財團法人民間司法改革基金會備份。
